臺灣高雄地方法院刑事判決　　　　　　　96年度訴字第2743號
公　訴　人　臺灣高雄地方法院檢察署檢察官
被　　　告　乙○○
　　　　　　　　　　（現於台灣高雄第二監獄執行中）
上列被告因違反毒品危害防制條例案件，經檢察官提起公訴（96
年度毒偵字第5230號），嗣被告於本院準備程序進行中，就被訴
事實為有罪之陳述，經告知簡式審判程序之旨，並聽取檢察官及
被告之意見後，本院合議庭裁定由受命法官獨任改依簡式審判程
序審理，並判決如下：
    主  文
乙○○施用第一級毒品，累犯，處有期徒刑捌月，減為有期徒刑
肆月，如易科罰金以新台幣壹仟元折算壹日。
    事  實
一、乙○○於民國94年間因傷害、竊盜等案件，經本院分別判處
    有期徒刑6 月、4 月，併定應執行刑為8 月確定，送監執行
    後，於95年5 月11日縮刑期滿執行完畢。又其於94年間因施
    用毒品案件，經本院以94年度毒聲字第138 號裁定送觀察勒
    戒，因有繼續施用傾向，復經本院以94年度毒聲字第1084號
    裁定令入戒治處所施以強制戒治，嗣於94年12月14日執行完
    畢釋放，並經臺灣高雄地方法院檢察署檢察官以94年度戒毒
    偵字682 號不起訴處分確定。詎仍不知悔改，於前述強制戒
    治執行完畢釋放後5 年內，基於施用第一級毒品海洛因之犯
    意，於96年1 月10日下午4 時許，在其位於高雄市○○區○
    ○街15巷17之3 號住處內，以針筒注射之方式，施用第一級
    毒品海洛因乙次。嗣為警於同日上午5 時40分許，在高雄市
    前鎮區○○○路附近為警查獲，經其同意採集尿液送驗，始
    查悉上情。
二、案經高雄市政府警察局苓雅分局報請台灣高雄地方法院檢察
    署檢察官偵查起訴。
    理  由
一、本件被告乙○○所犯為死刑、無期徒刑或最輕本刑為三年以
    上有期徒刑以外之罪，其於準備程序中就被訴事實為有罪之
    陳述，經法官告知簡式審判程序之旨，並聽取公訴人之意見
    後，依刑事訴訟法第273 條之1 第1 項規定，合議庭裁定由
    受命法官獨任進行簡式審判程序，合先敘明。
二、上揭犯罪事實，業據被告於本院審理中坦承不諱，且被告經
    警查獲後所採尿（編號：F-96047） ，經送請高雄市立凱旋
    醫院以氣相層析質譜儀法檢驗後，呈第一級毒品海洛因代謝
    後之嗎啡陽性反應，有該院96年1 月22日轉碼編號：A00000
    000 號濫用藥物尿液檢驗報告報告1 紙在卷可稽。而「施用
    海洛因、甲基安非他命後，其於尿液中排出之最長時限，受
    施用劑量、施用方式、個人體質及其代謝情況等因素影響，
    因個案而易，施用海洛因一般可檢出之最長時間為海洛因服
    用後2 至4 天；施用甲基安非他命一般可檢出之最長時間為
    甲基安非他命服用後1 至5 天」等情，有行政院衛生署管制
    藥品管理局91年8 月2 日管檢字第108443號函可查，故自前
    揭尿液檢驗報告，可知被告確曾分別於採尿前之代謝時間內
    ，施用毒品海洛因。是被告之自白乃與事實相符，堪信為真
    實，其於前開時、地施用第一級毒品犯行，洵堪認定。
三、按觀察、勒戒或強制戒治執行完畢釋放後，5 年內再犯毒品
    危害防制條例第10條施用毒品之罪者，應依法追訴，毒品危
    害防制條例第23條第2 項定有明文。本件被告於94年間因施
    用毒品案件，經本院以94年度毒聲字第138 號裁定送觀察勒
    戒，因有繼續施用傾向，復經本院以94年度毒聲字第1084號
    裁定令入戒治處所施以強制戒治，嗣於94年12月14日執行完
    畢釋放，並經臺灣高雄地方法院檢察署檢察官以94年度戒毒
    偵字682 號不起訴處分確定等情，有臺灣高等法院被告前案
    紀錄在卷可參。是被告於上開強制戒治執行完畢釋放後，5
    年內再犯本件施用第一級毒品海洛因罪行，依前開法條之規
    定，自應依法追訴。
四、核被告於前開時地，施用海洛因之行為，係犯毒品危害防制
    條例第10條第1 項之施用第一級毒品罪。被告持有第一級毒
    品海洛因，嗣進而施用之，持有之低度行為應為施用之高度
    行為所吸收，不另論罪。又被告有如前揭事實欄所列前科紀
    錄，業如前述，其於有期徒刑執行完畢後5 年內，故意再犯
    本件有期徒刑以上之罪，為累犯，應依刑法第47條第1 項規
    定加重其刑。爰審酌被告前已有施用毒品之不良素行，歷經
    觀察勒戒及強制戒治後猶施用之，顯見其戒毒意志不堅，本
    不宜寬貸，惟念其施用毒品乃自戕一己之身體健康，對社會
    造成之危害尚非直接鉅大，且犯後坦承犯行，態度良好等一
    切情狀，量處如主文所示之刑。又本件被告犯罪時間，在民
    國96年4 月24日以前，合於中華民國96年罪犯減刑條例所定
    減刑條件，應依該條例第2 條第1 項第3 款規定減其宣告刑
    二分之一，並依同條例第9 條規定，諭知易科罰金之折算標
    準。
據上論斷，應依刑事訴訟法第273條之1第1 項、第299條第1項前
段，毒品危害防制條例第10條第1 項，刑法第11條前段、第47條
第1 項、第41條第1 項前段，中華民國96年罪犯減刑條例第2 條
第1 項第3 款、第7 條、第9 條，判決如主文。
本案經檢察官甲○○到庭執行職務。
中　　華　　民　　國　　96　　年　　8 　　月　　13　　日
                  刑事第十一庭  法  官  林揚奇
以上正本證明與原本無異。
如不服本判決應於收受本判決後10日內向本院提出上訴書狀，並
應敘述具體理由，如未敘述上訴理由者，應於上訴期間屆滿後20
日內補提理由書狀於本院（均須按他造當事人之人數附繕本）「
切勿逕送上級法院」。
中　　華　　民　　國　　96　　年　　8 　　月　　13　　日
                                書記官  于耀文
附錄本案論罪科刑法條全文
毒品危害防制條例第10條
施用第1級毒品者，處6月以上5年以下有期徒刑。
施用第2級毒品者，處3年以下有期徒刑。
